Minutes et répertoires du notaire Charles DENIS de VILLIERS, janvier 1810 - décembre 1819 (étude XXIX)
Archives nationales
- Minutes de Charles DENIS de VILLIERS, janvier 1810 - décembre 1819; MC/ET/XXIX/741 - MC/ET/XXIX/847
  - Minutes. 1810, décembre, décembre 1810; MC/ET/XXIX/750
  - Minutes. 1811, janvier, janvier 1811; MC/ET/XXIX/751
  - Minutes. 1811, février - mars, février - mars 1811; MC/ET/XXIX/752
  - Minutes. 1811, avril, avril 1811; MC/ET/XXIX/753
    - Inventaire après décès d'Antoine Eléonore Léon Le Clerc de Juigné, ancien archevêque de Paris., 9 avril 1811; MC/ET/XXIX/753
      Mention dans le répertoire du notaire coté:
      MC/RE/XXIX/8
      Base Miriad 2 des inventaires après décès, 1801-1850, par Thierry Boudignon, avec le concours de Marie-France Nivet et du personnel du Minutier central, 1995-2012 (base de données migrée: voir contexte dans le Plan d’orientation général - Notaires de Paris, guides thématiques du Minutier).
      Date de création de la notice: 2004
      inventaire après décès; Leclerc de Juigné, Antoine-Eléonor-Léon; cardinal
  - Minutes. 1811, mai, mai 1811; MC/ET/XXIX/754
  - Minutes. 1811, juin, juin 1811; MC/ET/XXIX/755
  - Minutes. 1811, juillet, juillet 1811; MC/ET/XXIX/756
  - Minutes. 1811, août, août 1811; MC/ET/XXIX/757
    - Constitution viagère par François Auguste Châteaubriant et Céleste Buisson de La Vigne, son épouse, rue des Saints-Pères, n° 63, à Gabrielle Louise Druyer et Geneviève Victoire Audriot, rue du Bac., 1er août 1811; MC/ET/XXIX/757
      Actes signalés par Thierry Boudignon, 2003-2012 (base de données migrée: voir contexte dans le Plan d’orientation général - Notaires de Paris, guides thématiques du Minutier).
      Date de création de la notice: 2006
      Bac (rue du); Saints-Pères (rue des); Audriot, Geneviève Victoire; Buisson de La Vigne, Céleste (1774-1847); Châteaubriant, François Auguste; Druyer, Gabrielle Louise
    - Notoriété après décès: Grau, Joseph. Appointé au ci devant régiment suisse de Sonnenberg au service de France (ancien). Menznau (Suisse). Décédé le 17 septembre 1810., 1er août 1811; MC/ET/XXIX/757
      notoriété; Menznau (Suisse); Grau, Joseph
    - Quittance à la succession: Potier de Gesvres, Louis-Joachim-Paris. Jacques Potier de Novion, créancier, décédé le 19 novembre 1810 à Saint-Antonin (Tarn), 1er août 1811; MC/ET/XXIX/757
      quittance; partage; Potier de Gesvres, Louis-Joachim-Paris; Potier de Novion, Jacques; fabricant d'accessoires vestimentaires
    - Notoriété après décès: Dorle, Claude. Rentier. Saint-Maur (rue), n° 13, division de l'Ouest. Décédé le 30 juillet 1811., 5 août 1811; MC/ET/XXIX/757
      Date de révision: 2011
      notoriété; Saint-Maur (rue); Dorle, Claude
    - Inventaire après décès: Gilles, Jacques. Faubourg-Montmartre (rue du), n° 31, 7 août 1811; MC/ET/XXIX/757
      Informations complémentaires:
      Décédé le 13 juillet 1811. Bibliothèque. 15 mars 1812, liquidation, RE/XLI, Me Doulcet.
      inventaire après décès; Faubourg-Montmartre (rue du); Gilles, Jacques; auxiliaire de justice
    - Notoriété après décès: Galland, Jeanne. Mareschal, Philibert-Robert (veuve). Rentière. Neuve-Saint-Etienne (rue), n° 19, division des Plantes. Décédée le 16 juin 1811., 8 août 1811; MC/ET/XXIX/757
      notoriété; Neuve-Saint-Etienne (rue); Galland, Jeanne; Mareschal, Philibert-Robert
    - Dépôt de pièces concernant la succession: Vallelian, Joseph. Notaire. La Tour de Trême (Suisse). Inhumé le 19 février 1802., 13 août 1811; MC/ET/XXIX/757
      dépôt de pièces; partage; La Tour-de-Trême (Suisse); Vallelian, Joseph
    - Inventaire après décès: Huber, Joseph. Reuilly (rue de), n° 24, 20 août 1811; MC/ET/XXIX/757
      Décédé le 5 juillet 1811.
      inventaire après décès; Reuilly (rue de); Huber, Joseph
    - Notoriété après décès: Roche, Catherine-Michel. Fille majeure. Ansouis (Vaucluse). Décédée le 29 nivôse an XI [19 janvier 1803]., 30 août 1811; MC/ET/XXIX/757
      notoriété; Ansouis (Vaucluse); Roche, Catherine-Michel; notaire
  - Minutes. 1811, septembre, septembre 1811; MC/ET/XXIX/758
    - Procès-verbal de défaut et Inventaire après décès: Durand de Puisieux, Anne-Angélique. Descorches, Pierre-Jean-Baptiste (veuve). Université (rue de l'), n° 46, 5 septembre 1811; MC/ET/XXIX/758
      Décédée le 16 juillet 1811 à Sannois (Val-d'Oise). 22 août 1811, notoriété.
      inventaire après décès; Université (rue de l'); Durand de Puisieux, Anne-Angélique; Descorches, Pierre-Jean-Baptiste
    - Notoriété après décès: Birot, Pierre. Employé à la trésorerie. Rueil (Hauts de-Seine). Décédé le 19août 1811. Louise Elisabeth Nys, son épouse en 1ères noces, Elisabeth Postanque, son épouse en 2e noces., 9 septembre 1811; MC/ET/XXIX/758
      notoriété; Rueil-Malmaison (Hauts-de-Seine); Birot, Pierre; Nys, Louise Elisabeth; Postanque, Elisabeth
    - Inventaire après décès: Petit, Joseph. Mercier (marchand). Dragon (rue du), n° 42. Décédé le 6 septembre 1811., 12 septembre 1811; MC/ET/XXIX/758
      Marchandises du commerce de mercerie.
      12 septembre 1811, dépôt du testament olographe.
      inventaire après décès; Dragon (rue du); Petit, Joseph
    - Inventaire après décès: Bourgeois, Marguerite-Cécile. Lhuillier, Pierre-Alexandre (épouse en-2e-noces); Gaudron, Cantien (veuve-en-1ères-noces). Propriétaire. Linas (Essonne), Grande rue, 16 septembre 1811; MC/ET/XXIX/758
      Décédée le 15 mai 1811. Pépinière.
      inventaire après décès; Linas (Essonne); Bourgeois, Marguerite-Cécile; Lhuillier, Pierre-Alexandre (épouse en-2e-noces); Gaudron, Cantien (veuve-en-1ères-noces); commerçant
    - Dépôt d'acte de décès: Vannier, François-Joseph. Cocher chez Mr de Saint-Vallier, propriétaire. Reveillon (Marne). Claudine Litodon, son épouse., 17 septembre 1811; MC/ET/XXIX/758
      Acte du 18 juillet 1811
      dépôt de pièces; acte d'état civil; Réveillon (Marne); Vannier, François-Joseph; Litodon, Claudine; Saint-Vallier, M. de
    - Dépôt de pièces concernant la succession: Frappier de Poiraudiere, Pierre-Philippe. Propriétaire. Niort (Deux-Sèvres). Décédé le 24 novembre 1810., 20 septembre 1811; MC/ET/XXIX/758
      dépôt de pièces; partage; Niort (Deux-Sèvres); Frappier de Poiraudiere, Pierre-Philippe; conducteur de véhicules
    - Inventaire après décès: Benard, Louis-Pierre-Jacques. Epicier (marchand). Enfer (rue d'), n° 92, 20 septembre 1811; MC/ET/XXIX/758
      Décédé le 19 juillet 1811. Marie Elisabeth MAURY, sa veuve. Boutique.
      inventaire après décès; Enfer (rue d'); Benard, Louis-Pierre-Jacques
    - Notoriété après décès: Delestang de Richemont, Marie-Jeanne. Lefebvre de Villers, Louis-Charles-Alexandre (veuve). Conseiller en la sénéchaussée de Ponthieu (sic) et au siège présidial d'Abbeville (Somme). Décédée le 24 décembre 1808., 23 septembre 1811; MC/ET/XXIX/758
      notoriété; Delestang de Richemont, Marie-Jeanne; Lefebvre de Villers, Louis-Charles-Alexandre
    - Dépôt de pièces concernant la succession: Henry, Antoine-Jean. Directeur et pensionné des hospices civils à Bruxelles (Belgique), rentier. Bruxelles (Belgique). Décédé le 23 avril 1811., 23 septembre 1811; MC/ET/XXIX/758
      dépôt de pièces; partage; Bruxelles (Belgique); Henry, Antoine-Jean; administrateur
  - Minutes. 1811, octobre, octobre 1811; MC/ET/XXIX/759
  - Minutes. 1811, novembre, novembre 1811; MC/ET/XXIX/760
    - Inventaire après décès d'Agathe Suzanne Rémy, mère de Louis Sébastien François Doulcet, notaire., 6 novembre 1811; MC/ET/XXIX/760
      Philippe Bertholet, Études et notaires parisiens en 1803, Paris Association des notaires du Châtelet, 2004 [594 actes] (voir contexte dans le Plan d’orientation général - Notaires de Paris, guides thématiques du Minutier).
      inventaire après décès; Doulcet, Louis Sébastien François; Rémy, Agathe Suzanne; notaire
  - Minutes. 1811, décembre, décembre 1811; MC/ET/XXIX/761
  - Minutes. 1812, janvier, janvier 1812; MC/ET/XXIX/762
    - Liquidation et partage des biens de Louis Doulcet et d'Agathe Suzanne Rémy, père et mère de Louis Sébastien François Doulcet, notaire., 17 janvier 1812; MC/ET/XXIX/762
      liquidation; partage; Doulcet, Louis Sébastien François; Doulcet, Louis; Rémy, Agathe Suzanne; notaire
  - Minutes. 1812, février, février 1812; MC/ET/XXIX/763
    - Inventaire après décès d'Augustin et Xavier Curiger, sculpteurs d'origine suisse, âgés de 21 et 19 ans, demeurant rue Neuve Saint-Augustin, n°37, morts les 1er et 2 octobre 1811, à la requête de Benoît Curiger, leur père, demeurant à Einsiedeln (Suisse), canton de Schuwytz., 21 février 1812; MC/ET/XXIX/763
      inventaire après décès; Einsiedeln (Suisse); Neuve-Saint-Augustin (rue); Curiger, Augustin; Curiger, Xavier; Curiger, Benoît
  - Minutes. 1812, mars, mars 1812; MC/ET/XXIX/764
  - Minutes. 1812, avril, avril 1812; MC/ET/XXIX/765
  - Minutes. 1812, mai, mai 1812; MC/ET/XXIX/766
  - Minutes. 1812, juin, juin 1812; MC/ET/XXIX/767
  - Minutes. 1812, juillet, juillet 1812; MC/ET/XXIX/768
  - Minutes. 1812, août, août 1812; MC/ET/XXIX/769
  - Minutes. 1812, septembre - octobre, septembre - octobre 1812; MC/ET/XXIX/770
    - Inventaire après décès de Louise-Sophie Gobiat, veuve de François-Robert Ingouf, graveur, demeurant rue des Bernardins, n°6, 19 octobre 1812; MC/ET/XXIX/770
      liquidation du 18 mai 1813, RE/XXIX/8. Inventaire des gravures, bustes et planches.
      liquidation du 18 mai 1813, RE/XXIX/8
      inventaire après décès; Bernardins (rue des); Gobiat, Louise-Sophie; Ingouf, François-Robert; boulanger
  - Minutes. 1812, novembre, novembre 1812; MC/ET/XXIX/771
  - Minutes. 1812, décembre, décembre 1812; MC/ET/XXIX/772
  - Minutes. 1813, janvier - février, janvier - février 1813; MC/ET/XXIX/773
  - Minutes. 1813, mars, mars 1813; MC/ET/XXIX/774
  - Minutes. 1813, avril, avril 1813; MC/ET/XXIX/775
  - Minutes. 1813, mai, mai 1813; MC/ET/XXIX/776
  - Minutes. 1813, juin - juillet, juin - juillet 1813; MC/ET/XXIX/777
  - Minutes. 1813, août, août 1813; MC/ET/XXIX/778
  - Minutes. 1813, septembre, septembre 1813; MC/ET/XXIX/779
  - Minutes. 1813, octobre, octobre 1813; MC/ET/XXIX/780
  - Minutes. 1813, novembre, novembre 1813; MC/ET/XXIX/781
    - ROHAN (Ferd. Maximilien Meriadéc de) ancien Arch. de Cambrai + 74 ans r de Verneuil § - P.V. décès de Ferd. Maximilien Meriadéc de ROHAN 22 novembre 1813; Inv. de Ferd. Maximilien Meriadéc de ROHAN suite P.V. 19-11-1813; Exp. délivré par DESCHARS notaire 12-7-1872 XXIX--1288, MC/ET/XXIX/781
      Fichier dit 'général' XVIIe-XVIIIe siècles, par le personnel du Minutier, 1954-1999 ( fichier papier entièrement dématérialisé; voir contexte dans le Plan d’orientation général - Notaires de Paris, guides thématiques du Minutier).
      Date de révision: 2011-2012
      Date de création de la notice: 2010
      inventaire; Rohan, Ferd. Maximilien Meriadéc de
  - Minutes. 1813, décembre, décembre 1813; MC/ET/XXIX/782
    - Dépôt du testament d'Antoine Augustin Parmentier, ayant demeuré rue des Amendiers-Popincourt., 18 décembre 1813; MC/ET/XXIX/782
      Histoire des sciences et des techniques, XVIe-XIXe siècles (337 actes), par Madeleine Jurgens, Xenia Pamfilova, Claire Béchu, Marc Durand, v.1950 - 2005 (fichier papier entièrement dématérialisé; voir contexte dans le Plan d’orientation général - Notaires de Paris, guides thématiques du Minutier).
      testament; Parmentier, Antoine Augustin
  - Minutes. 1814, janvier - février, janvier - février 1814; MC/ET/XXIX/783
    - Contrat de mariage entre Ange Etienne Henri Trutat, fils de Denis Trutat, notaire honoraire au Châtelet, et de Charlotte Louise Henriette Boulard, et Angélique Adélaïde Désirée Péan de Saint-Gilles, fille de Pierre Henri Péan de Saint-Gilles et d'Angélique Suzanne Bro., 2 janvier 1814; MC/ET/XXIX/783
      Notaires des XVIe-XVIIIe siècles (4153 actes), par Claire Béchu, Catherine Grodecki, Marie-Antoinette Fleury, Madeleine Jurgens, Marie-Françoise Limon-Bonnet, Pierre-Yves Louis, Xenia Pamfilova, Isabelle Pebay, v. 1950, 1986-1994 (fichier papier entièrement dématérialisé; voir contexte dans le Plan d’orientation général - Notaires de Paris, guides thématiques du Minutier).
      contrat de mariage; Boulard, Charlotte Louise Henriette; Bro, Angélique Suzanne; Péan de Saint-Gilles, Angélique Adélaïde Désirée (17..-1848); Péan de Saint-Gilles, Pierre Henri (fils) (1758-1823); Trutat, Ange Etienne Henri; Trutat, Denis (1748-1814); notaire
    - Notoriété après décès d'Antoine Augustin Parmentier, ayant demeuré rue des Amendiers-Popincourt., 10 janvier 1814; MC/ET/XXIX/783
      notoriété; Parmentier, Antoine Augustin
  - Minutes. 1814, mars - avril, mars - avril 1814; MC/ET/XXIX/784
  - Minutes. 1814, mai, mai 1814; MC/ET/XXIX/785
  - Minutes. 1814, juin, juin 1814; MC/ET/XXIX/786
  - Minutes. 1814, juillet, juillet 1814; MC/ET/XXIX/787
  - Minutes. 1814, août - septembre, août - septembre 1814; MC/ET/XXIX/788
  - Minutes. 1814, octobre - novembre, octobre - novembre 1814; MC/ET/XXIX/789
    - Inventaire après décès de Jean-Baptiste Collin, ancien architecte de feue Madame, belle-soeur de Louis XVI, demeurant rue Jacob, n°7, mort le 7 octobre 1814, à la requête de Marie-Jeanne-Françoise Dodé, sa veuve., 2 novembre 1814; MC/ET/XXIX/789
      inventaire après décès; Jacob (rue); Collin, Jean-Baptiste; Dodé, Marie-Jeanne-Françoise
  - Minutes. 1814, décembre, décembre 1814; MC/ET/XXIX/790
  - Minutes. 1815, janvier, janvier 1815; MC/ET/XXIX/791
  - Minutes. 1815, février, février 1815; MC/ET/XXIX/792
  - Minutes. 1815, mars, mars 1815; MC/ET/XXIX/793
  - Minutes. 1815, avril, avril 1815; MC/ET/XXIX/794
  - Minutes. 1815, mai, mai 1815; MC/ET/XXIX/795
    - Inventaire après décès de Louis d'Estampes, ancien officier général, demeurant rue Saint-Honoré, n°372, à la requête de Françoise Bonne Geneviève Joly de Fleury, sa veuve., 30 mai 1815; MC/ET/XXIX/795
      MC/RE/XXIX/9
      inventaire après décès; Saint-Honoré (rue); Estampes, Louis d'; Joly de Fleury, Françoise Bonne Geneviève
  - Minutes. 1815, juin - juillet, juin - juillet 1815; MC/ET/XXIX/796
  - Minutes. 1815, août, août 1815; MC/ET/XXIX/797
  - Minutes. 1815, septembre, septembre 1815; MC/ET/XXIX/798
  - Minutes. 1815, octobre, octobre 1815; MC/ET/XXIX/799
  - Minutes. 1815, novembre - décembre, novembre - décembre 1815; MC/ET/XXIX/800
  - Minutes. 1816, janvier, janvier 1816; MC/ET/XXIX/801
  - Minutes. 1816, février, février 1816; MC/ET/XXIX/802
  - Minutes. 1816, mars, mars 1816; MC/ET/XXIX/803
  - Minutes. 1816, avril, avril 1816; MC/ET/XXIX/804
  - Minutes. 1816, mai, mai 1816; MC/ET/XXIX/805
  - Minutes. 1816, juin, juin 1816; MC/ET/XXIX/806
  - Minutes. 1816, juillet, juillet 1816; MC/ET/XXIX/807
  - Minutes. 1816, août, août 1816; MC/ET/XXIX/808
  - Minutes. 1816, septembre, septembre 1816; MC/ET/XXIX/809
  - Minutes. 1816, octobre, octobre 1816; MC/ET/XXIX/810
  - Minutes. 1816, novembre - décembre, novembre - décembre 1816; MC/ET/XXIX/811
  - Minutes. 1817, janvier - février, janvier - février 1817; MC/ET/XXIX/812
  - Minutes. 1817, mars, mars 1817; MC/ET/XXIX/813
  - Minutes. 1817, avril, avril 1817; MC/ET/XXIX/814
  - Minutes. 1817, mai, mai 1817; MC/ET/XXIX/815
  - Minutes. 1817, juin, juin 1817; MC/ET/XXIX/816
  - Minutes. 1817, juillet, juillet 1817; MC/ET/XXIX/817
  - Minutes. 1817, 1er août - 1817, 21 août, 1er août 1817 - 21 août 1817; MC/ET/XXIX/818
  - Minutes. 1817, 22 août - 1817, 31 août, 22 août 1817 - 31 août 1817; MC/ET/XXIX/819
  - Minutes. 1817, septembre, septembre 1817; MC/ET/XXIX/820
    - Achat d'une maison à Issy-les-Moulineaux par Claude Mathieu Dumez, notaire., 6 septembre 1817; MC/ET/XXIX/820
      acte de vente; Dumez, Claude Mathieu; notaire
  - Minutes. 1817, octobre, octobre 1817; MC/ET/XXIX/821
  - Minutes. 1817, novembre, novembre 1817; MC/ET/XXIX/822
  - Minutes. 1817, décembre, décembre 1817; MC/ET/XXIX/823
  - Minutes. 1818, janvier, janvier 1818; MC/ET/XXIX/824
  - Minutes. 1818, février, février 1818; MC/ET/XXIX/825
    - Inventaire après décès d'Adélaïde Pauline Rosalie de Cossé-Brissac, duchesse de Mortemart., 16 février 1818; MC/ET/XXIX/825
      Actes signalés par le personnel du MInutier central des notaires de Paris.
      Date de création de la notice: 2019 (Marie-Françoise Limon-Bonnet)
  - Minutes. 1818, mars, mars 1818; MC/ET/XXIX/826
  - Minutes. 1818, avril, avril 1818; MC/ET/XXIX/827
  - Minutes. 1818, mai, mai 1818; MC/ET/XXIX/828
    Attention: certains actes ont été constatés manquants.
    - Contrat de mariage entre Joseph Silvain Desaux et Adèle de Silvestre., 27 mai 1818; MC/ET/XXIX/828
      Attention: l'original de l'acte est manquant (signalement par un lecteur en juillet 2021)
      Actes signalés par le personnel du Minutier central des notaires de Paris
      Date de création de la notice: 2021 (Marie-Françoise Limon-Bonnet ).
  - Minutes. 1818, juin, juin 1818; MC/ET/XXIX/829
    - Contrat de mariage entre Pierre Louis Jacquelin, notaire, et Thérèse Laurence Gibert, fille d'Antoine Gibert, orfèvre-joaillier à Paris, et de Marie Esther Rousseau., 2 juin 1818; MC/ET/XXIX/829
      contrat de mariage; Jacquelin, Pierre Louis; Gibert, Thérèse Laurence; Gibert, Antoine; Rousseau, Marie Esther; notaire; orfèvre; orfèvre
  - Minutes. 1818, juillet, juillet 1818; MC/ET/XXIX/830
  - Minutes. 1818, août, août 1818; MC/ET/XXIX/831
  - Minutes. 1818, septembre, septembre 1818; MC/ET/XXIX/832
  - Minutes. 1818, octobre, octobre 1818; MC/ET/XXIX/833
    - Inventaire après décès: Malfand, Jean-Pierre. Four-Saint-Germain (rue du), n° 70, 26 octobre 1818; MC/ET/XXIX/833
      et de Anne Josèphe ROSSION, son épouse.
      inventaire après décès; Four-Saint-Germain (rue du); Malfand, Jean-Pierre
  - Minutes. 1818, novembre, novembre 1818; MC/ET/XXIX/834
    - Inventaire après décès: Poinson, Marie-Rose. Puissant, Jean (veuve). Orfèvre (ancien marchand). Notre-Dame de-Nazareth (rue), n° 19, 9 novembre 1818; MC/ET/XXIX/834
      inventaire après décès; Notre-Dame-de-Nazareth (rue); Poinson, Marie-Rose; Puissant, Jean
    - Dépôt d'intitulé d'inventaire du 11 germinal an XIII [1er avril 1805]: Fortin, Claude-Edme., 12 novembre 1818; MC/ET/XXIX/834
      Décédé le 17 ventôse an XIII [8 mars 1805]. Cf. Me Marchoux, étude XCIII.
      dépôt de pièces; inventaire; Fortin, Claude-Edme; orfèvre
    - Inventaire après décès: Maillard, Marie-François-Nicolas-Joseph. Saint-Lazare (rue), n° 32, 14 novembre 1818; MC/ET/XXIX/834
      inventaire après décès; Saint-Lazare (rue); Maillard, Marie-François-Nicolas-Joseph
    - Inventaire après décès: Berard, Pierre. Employé à la banque de France. Saint-Honoré (rue), n° 377, 21 novembre 1818; MC/ET/XXIX/834
      livres
      inventaire après décès; Saint-Honoré (rue); Berard, Pierre
    - Inventaire après décès: Bucquet, Geneviève-Françoise-Charlotte. Duval, M. (veuve). Traverse (rue), n° 9, 23 novembre 1818; MC/ET/XXIX/834
      inventaire après décès; Traverse (rue); Bucquet, Geneviève-Françoise-Charlotte; Duval, M.
  - Minutes. 1818, décembre, décembre 1818; MC/ET/XXIX/835
  - Minutes. 1819, janvier, janvier 1819; MC/ET/XXIX/836
  - Minutes. 1819, février, février 1819; MC/ET/XXIX/837
  - Minutes. 1819, mars, mars 1819; MC/ET/XXIX/838
  - Minutes. 1819, avril, avril 1819; MC/ET/XXIX/839
  - Minutes. 1819, mai, mai 1819; MC/ET/XXIX/840
  - Minutes. 1819, juin, juin 1819; MC/ET/XXIX/841
  - Minutes. 1819, juillet, juillet 1819; MC/ET/XXIX/842
  - Minutes. 1819, août, août 1819; MC/ET/XXIX/843
  - Minutes. 1819, septembre, septembre 1819; MC/ET/XXIX/844
  - Minutes. 1819, octobre, octobre 1819; MC/ET/XXIX/845
  - Minutes. 1819, novembre, novembre 1819; MC/ET/XXIX/846
  - Minutes. 1819, décembre, décembre 1819; MC/ET/XXIX/847
- Répertoire(s) de Charles DENIS de VILLIERS, 1810 - 1819; MC/RE/XXIX/8 - MC/RE/XXIX/11
  - Répertoire. 1810 - 1815, 31 mars, 1810 - 31 mars 1815; MC/RE/XXIX/8
    Informations concernant le classement et la cotation:
    Le niveau inférieur de description, quand il existe, correspond aux mentions d'actes contenues dans le répertoire. Parmi celles-ci, certaines peuvent y être décrites, de manière plus ou moins détaillée. Pour consulter l'acte proprement dit, il convient de rechercher la cote au niveau des articles (registre ou liasse) des minutes du notaire (cote de type 'MC/ET').
    - Inventaire après décès: Ribard, Marie-Elisabeth. Fontenay, Pierre-Nicolas de (veuve). Membre du Sénat conservateur, commandeur de la Légion d'honneur. Cassette (rue), n° 8, 25 janvier 1810
      Informations concernant le classement et la cotation du document:
      Attention: la cote de répertoire (de type 'MC/RE') ne permet pas de consulter la minute de l'acte. ll convient de rechercher la cote de la minute (de type 'MC/ET') au niveau des articles (registre ou liasse) de minutes du notaire.
      L'accès aux images numérisées des pages du répertoire se fait au niveau de description supérieur (' Répertoire du notaire '), rubrique ' Consulter les archives numérisées associées'.
      inventaire après décès; Cassette (rue); Ribard, Marie-Elisabeth; Fontenay, Pierre-Nicolas de
    - Inventaire après décès de Marie Marc Desforges, femme de Claude François Deslauriers, ancien marchand mercier, demeurant 17, rue des Saints-Pères., 27 janvier 1810
      inventaire après décès; Saints-Pères (rue des); Desforges, Marie-Marc; Deslauriers, Claude-François
    - Inventaire après décès: Beguin, Charlotte-Zéphirine-Adélaïde. Crochard, Nicolas (épouse). Libraire. Ecole de-Médecine (rue de l'), n° 3, 3 février 1810
      inventaire après décès; Ecole-de-Médecine (rue de l'); Beguin, Charlotte-Zéphirine-Adélaïde; Crochard, Nicolas; commerçant
    - Inventaire après décès: Denuelle, Catherine. Brunet, Joseph-Louis (veuve). Saint-Dominique (rue), n° 12, 8 février 1810
      inventaire après décès; Saint-Dominique (rue); Denuelle, Catherine; Brunet, Joseph-Louis; libraire
    - Inventaire après décès: Foucou, Vincent., 12 février 1810
      inventaire après décès; Foucou, Vincent
    - Inventaire après décès: Huart Duparc, Jean-Baptiste-Pierre-Anne. Conseiller du roi, correcteur à la chambre des comptes. Condé (rue de), n° 11, 14 février 1810
      inventaire après décès; Condé (rue de); Huart Duparc, Jean-Baptiste-Pierre-Anne
    - Inventaire après décès: Larintinaye, Jean-Baptiste-Simon-Marie de., 16 février 1810
      inventaire après décès; Larintinaye, Jean-Baptiste-Simon-Marie de; magistrat
    - Inventaire après décès: Foulliol, François-Simon., 7 mars 1810
      inventaire après décès; Foulliol, François-Simon
    - Inventaire après décès: Dumont, Geneviève-Elisabeth. Boulay, Pierre-Cosme (épouse). Rentier. Turenne (rue de), n° 4, 27 mars 1810
      inventaire après décès; Turenne (rue de); Dumont, Geneviève-Elisabeth; Boulay, Pierre-Cosme
    - Inventaire après décès: Convers dit Desormeaux, Jean-Baptiste., 27 mars 1810
      inventaire après décès; Convers, Jean-Baptiste; Desormeaux, Jean-Baptiste
    - Inventaire après décès: Tourteau de Septeuil, Antoinette-Caroline-Euphrasie. Tertulis de Forbin Janson, Charles-Théodore-Palamède-Antoine-Félix de (épouse). Chambellan du roi de Bavière. Saint-Guillaume (rue), n° 38, 11 avril 1810
      22 mai 1830, dissolution de société entre Armand-Alexandre-Hippolyte marquis de Bonneval, rue du Faubourg Saint-Honoré, n° 56, et Achille-Jean-Louis-Hippolyte Tourteau comte de Septeuil et Constance-Pauline-Zoé Leroy de Mondreville, son épouse, rue des Capucines, n° 11, RE/XLVII/16
      inventaire après décès; Capucines (rue des); Faubourg-Saint-Honoré (rue du); Saint-Guillaume (rue); Tourteau de Septeuil, Antoinette-Caroline-Euphrasie; Tertulis de Forbin Janson, Charles-Théodore-Palamède-Antoine-Félix de; Bonneval, Armand-Alexandre-Hippolyte de; Tourteau de Septeuil, Achille-Jean-Louis-Hippolyte; Leroy de Mondreville, Constance-Pauline-Zoé
    - Inventaire après décès: Puissant, Jean., 17 avril 1810
      inventaire après décès; Puissant, Jean